臺灣臺北地方法院刑事判決　　　　　　　　　　　　　九十三年度易字第四四四號
　　公　訴　人　臺灣臺北地方法院檢察署檢察官
　　被　　　告　甲○○
　　　　　　　　乙○○
　　　　　　　　丙○○
　　　　　　　　丁○○
右列被告因傷害等案件，經檢察官提起公訴（九十二年度偵字第二三○一二號），本
院判決如左：
    主      文
乙○○傷害人之身體，處拘役伍拾日，如易科罰金，以參佰元折算壹日；被訴公然侮
辱部分，無罪。
甲○○、丙○○、丁○○均無罪。
    事      實
一、乙○○係相群室內設計裝潢工程公司（下稱：相群公司）負責人，丙○○、丁○○、甲○○分別係相群公司股東及員工。乙○○於民國九十二年六月五日上午七
    時三十分許，駕駛車牌號碼三Ｎ─九五九五號自用小客車搭載甲○○、丙○○、
    丁○○等人，途經臺北市○○區○○路八九號旁，乙○○因超車擦撞由戊○○駕
    駛之車牌號碼ＣＲ─三三二二號自用小客車，而與戊○○發生口角衝突，並進而
    基於傷害之犯意，徒手拉扯戊○○，致戊○○受有臉部及左上背部挫傷之傷害。
二、案經戊○○訴由臺北市政府警察局文山第一分局報告臺灣臺北地方法院檢察署檢
    察官偵查起訴。
    理      由
壹、有罪部分：
一、訊據被告乙○○於九十三年七月七日本院審理時，固辯稱：沒有打被害人戊○○
    云云。惟查，其於警詢、偵查及本院準備程序中，均坦承有於右揭時、地與被害
    人戊○○發生拉扯，核與戊○○指述被告乙○○有動手之情節相一致，並有台北
    市立萬芳醫院萬甲診字第四五九七號甲種診斷證明書附卷可稽，被告徒辯稱並無
    打被害人云云，尚屬事後卸責之詞，而無可採，其傷害犯行明確，應依法論科。
二、核被告所為，係犯刑法第二百七十七條第一項之傷害罪。爰審酌被告之品行、犯
    罪之動機、手段、及被害人所受傷害程度等一切情狀，量處如主文所示之刑，並
    諭知易科罰金之折算標準。
貳、無罪部分：
一、公訴意旨另以：被告乙○○於首揭時、地，因超車擦撞而與駕駛車牌號碼ＣＲ─
    三三二二號自用小客車之戊○○發生口角衝突，被告丙○○、丁○○、甲○○，
    乃與被告乙○○共同基於傷害他人身體及公然侮辱之犯意聯絡，由被告乙○○、
    丙○○、丁○○聯手對戊○○拳打腳踢，甲○○則在旁喊叫「給他死」，致使戊○○受有臉部及上背部挫傷等傷害；並均在該公眾場所公然辱罵戊○○「幹你娘
    」、「幹你娘ＸＸ」等語，而公然侮辱戊○○，因認被告丙○○、丁○○、甲○○，乃與被告乙○○共犯刑法第二百七十七條第一項之傷害罪，及第三百零九條
    第一項公然侮辱罪。
二、按犯罪事實應依證據認定之，無證據不得推定其犯罪事實，又不能證明被告犯罪
    者，應諭知無罪之判決，刑事訴訟法第一百五十四條、第三百零一條第一項分別
    定有明文。又被害人所述被害情形如無瑕疵可指，而就其他方面調查又與事實相
    符，其供述始足據為判決之基礎；且告訴人之告訴，係以使被告受刑事訴追為目
    的，是其陳述是否與事實相符，仍應調查其他證據以資審認（最高法院三十二年
    上字第六五七號、五十二年台上字第一三○○號判例參照）。又事實之認定，應
    憑證據，如未能發現相當證據，或證據不足以證明，自不能以推測或擬制之方法
    ，為裁判基礎（最高法院四十年台上字第八六號判例參照）。另認定犯罪事實所
    憑之證據，雖不以直接證據為限，間接證據亦包括在內，然而無論直接或間接證
    據，其為訴訟上之證明，須於通常一般之人不致有所懷疑，而得確信其為真實之
    程度者，始得據為有罪之認定，倘其證明尚未達到此一程度，而有合理之懷疑存
    在時，即無從為有罪之認定，亦有最高法院七十六年台上字第四九八六號判例足
    供參照。
三、本件公訴人認被告等涉有前開罪嫌，係以被害人戊○○之指述、臺北市立萬芳醫
    院甲種診斷證明書、急診護理評估、護理、病歷記錄為據。惟查，訊據被告丙○○、丁○○、甲○○於警詢、偵查及本院審理時，均堅詞否認傷害、公然侮辱戊○○；被告乙○○亦否認有公然侮辱戊○○之犯行。至被害人戊○○於本院審理
    時雖證述：「乙○○駕車超我的車，並且跟我車發生擦撞，我按喇叭，他繼續駕
    駛沒有停車，我在後面追，開了約二百公尺，只有二線道，他被前車擋住了沒有
    辦法繼續前進，我下車，乙○○也下車，接著三位也下車，乙○○很不高興，他
    就用台語罵我「幹你娘」、「幹你娘ＸＸ」等三字經，並用拳頭打我頭部，那時
    候因為是丙○○、丁○○也在旁邊也用髒話「幹你娘」罵我，乙○○用二隻手拉
    著我的頭髮，拖了約六公尺，又再用拳頭打了我幾下，當初我害怕我有跟他道歉
    ，我說對不起是我的錯，乙○○仍不停手，一支手勒住我的脖子，拖到丁○○、
    丙○○所站的位置，這時候丙○○、丁○○、乙○○三人繼續再打我，直到我躺
    在地上，並用三字經罵我，我躺在地上，我一支手護著頭，並求他們不要再打我
    ，約三、四次，這時候甲○○也在旁邊叫「給他死」、「幹你娘ＸＸ」，我被打
    躺在地上的時候還有造成交通擁塞，也有很多人在看．．（問：你說乙○○他勒
    你脖子拖著你走，拖到丁○○、丙○○所站的位置，他們如何打你？）用拳頭和
    腳打我頭部、胸部、背部。（問：他們打你多久時間？）應該有打三、五分鐘之
    久。（問：為何後來他們會不打你？）當時我已經躺在地上，我有拜託他們不要
    打我，我講完這些話之後，乙○○、丙○○、丁○○還有腳踢我頭部、胸部好幾
    下．．（問：你所謂拖著走，是你人倒地被拖著走，還是人站立被拖著走？）是
    站立被拖著走。（問：你被打的時候，你是站著被打？）是站著被打，被打到倒
    下去。」（見本院九十三年七月七日審判筆錄），然被害人提出之前揭診斷證明
    書乃載明其受有「臉部及左上背部挫傷」之傷害，是不惟與被害人指述被告等毆
    打之部位有所出入，其所指遭拳打、腳踢之胸部，及被勒住拖行之頸部、與遭乙○○以二手拉扯頭髮拖行達六公尺遠之頭皮等部位，均未見成傷，顯已有疑；且
    被告乙○○、丙○○、丁○○三人均係成年男子，其等果如被害人所述係共同以
    拳打、腳踢及勒住脖子、拉扯頭髮方式，毆打及拖行被害人三、五分鐘，並將被
    害人自站立毆打至倒下之程度，被害人所受之傷害焉僅有臉部及左上背部挫傷，
    是亦與經驗法則相違。另被害人雖於偵查中稱：「真正腫脹是隔天」（見偵卷九
    十三年一月十五日訊問筆錄），然本件案發時間為九十二年六月五日上午七時二
    、三十分許，被害人於約一小時內，即同日上午八時四十五分，即至臺北市立萬
    芳醫院就診並開立診斷證明書，有該院九十三年一月五日萬院醫字第九三○○二
    一號函所附急診護理評估記錄記載之到院時間及診斷證明書在卷足稽，顯足以推
    知被害人對其自身權益之保障知之甚稔，是苟其所受傷害確有擴大跡象，被害人
    豈會置之不理，而僅憑前揭診斷證明書據以提出告訴？綜上，本件被害人證述之
    被害情形，殊屬有疑，本院自無從遽憑其供述而為被告等不利之認定，此外，復
    查無其他積極證據足資證明被告丙○○、丁○○、甲○○，有與被告乙○○共犯
    傷害罪，及被告四人共犯公然侮辱罪等之犯罪事實，揆諸前開說明，既不能證明
    被告等犯罪，依法自應為無罪之諭知。
據上論斷，應依刑事訴訟法第二百九十九條第一項前段、第三百零一條第一項，刑法
第二百七十七條第一項、第四十一條第一項前段，罰金罰鍰提高標準條例第一條前段
、第二條，判決如主文。
本案經檢察官陳玉萍到庭執行職務。
中　　　華　　　民　　　國　　九十三　　年　　　七　　　月　　二十一　　日
                                臺灣臺北地方法院刑事第十六庭
                                        審判長法  官  劉  嶽  承
                                              法  官  胡  宗  淦
                                              法  官  王  幸  華
右正本證明與原本無異
如不服本判決應於送達後十日內向本院提出上訴狀
                                              書記官  陳  泰  寧
中　　　華　　　民　　　國　　九十三　　年　　　七　　　月　　二十一　　日
附論罪科刑依據法條：
中華民國刑法第二百七十七條
傷害人之身體或健康者，處三年以下有期徒刑、拘役或一千元以下罰金。
犯前項之罪因而致人於死者，處無期徒刑或七年以上有期徒刑；致重傷者，處三年以
上十年以下有期徒刑。
